【裁判字號】    98,訴,1812
【裁判日期】    991223
【裁判案由】    確認買賣關係不存在等
【裁判全文】
臺灣桃園地方法院民事判決              98年度訴字第1812號
原      告  京城商業銀行股份有限公司
法定代理人  戴誠志
訴訟代理人  周昊寬
            許倚豪
被      告  賴采羚
訴訟代理人  許明桐律師
被      告  曾緗芸原名：曾美.
上列當事人間請求確認買賣關係不存在等事件，本院於民國99年
12月9 日言詞辯論終結，判決如下：
    主      文
原告之訴駁回。
訴訟費用由原告負擔。
    事實及理由
壹、程序方面：
一、本件被告曾緗芸經合法通知，無正當理由未於言詞辯論期日
    到場，核無民事訴訟法第386 條各款所列情形，爰依原告聲
    請，由其一造辯論而為判決。
二、按原告於判決確定前，得撤回訴之全部或一部，但被告已為
    本案之言詞辯論者，應得其同意；訴之撤回應以書狀為之。
    但於期日，得以言詞向法院或受命法官為之；以言詞所為訴
    之撤回，應記載於筆錄，如他造不在場，應將筆錄送達，民
    事訴訟法第262 條第1 至3 項定有明文。查本件原告起訴時
    聲明為：先位聲明：（一）確認被告賴采羚與被告曾緗芸間
    就坐落桃園縣蘆竹鄉○○段204 地號土地及同段1373、1381
    建號建物之買賣關係不存在。（二）被告賴采羚應塗銷如附
    表所示之不動產（下稱系爭不動產）所為之所有權移轉登記
    ，回復為被告曾緗芸所有；及備位聲明：（一）被告賴采羚
    與被告曾緗芸間就系爭不動產於民國97年5 月31日所為之買
    賣行為及同年7 月14日所為之所有權移轉登記行為應予撤銷
    。（二）被告賴采羚應塗銷如附表所示之不動產所為之所有
    權移轉登記，回復為被告曾緗芸所有。嗣於本院99年1 月8
    日準備程序期日，原告當庭撤回上開先位聲明部分，並當庭
    經已言詞辯論之被告賴采羚同意，是原告撤回先位聲明於法
    尚無不合，先予敘明。
貳、實體方面：
一、原告起訴主張：（一）訴外人錸田文教事業有限公司（原公
    司名稱：錸鈿企業有限公司，下稱錸鈿公司）於98年2 月27
    日邀同被告曾緗芸及訴外人黃柏學為連帶保證人，向原告借
    款新台幣（下同）200 萬元，惟訴外人錸鈿公司於98年7 月
    15日起未依約繳納本金及利息，尚欠原告本金1,598,912 元
    及其利息、違約金，然被告曾緗芸卻於98年7 月14日，即將
    原為其所有之系爭不動產以買賣原因出售與被告賴采羚，並
    於98年7 月14日辦妥所有權移轉登記。（二）又被告間之買
    賣行為縱為有償行為，惟依被告曾緗芸之財團法人金融聯合
    徵信中心授信、擔保品、還款與保證資料（下稱聯徵資料）
    顯示，於移轉系爭不動產所有權之際，被告曾緗芸對金融機
    構之債務總額已達1,600 萬元，如再加上民間債務，則被告
    曾緗芸顯無其他資力可供清償。且依一般之不動產買賣，皆
    由買方先行辦理貸款核准，將賣方所積欠之貸款清償，辦理
    完稅後，始辦理過戶登記之程序，買方才向金融機構貸款，
    而本件被告卻稱兩造基於朋友情誼，即先行過戶，並以被告
    曾緗芸積欠被告賴采羚之欠款作為頭期款，此有違一般之正
    常情事。況被告曾緗芸目前之戶籍設於被告賴采羚所有門牌
    號碼為桃園縣蘆竹鄉○○○街54號3 樓之房屋內，賴采羚應
    知悉被告曾緗芸之個人財務狀況。爰依民法第244 條第2 項
    提起本訴等語，並聲明：（一）被告賴采羚與被告曾緗芸間
    就系爭不動產於民國97年5 月31日所為之買賣行為及同年7
    月14日所為之所有權移轉登記行為應予撤銷。（二）被告賴
    采羚應塗銷如附表所示之不動產所為之所有權移轉登記，回
    復為被告曾緗芸所有。
二、被告賴采羚則以：（一）被告曾緗芸自95年11月3 日起即以
    從事證券等投資需要資金為由，陸續向被告借款，金額為1
    萬元至60萬元不等，被告賴采羚係以現金、轉帳或匯款等方
    式交付借款，被告曾緗芸雖陸續返還部分借款，然至98年4
    月30日止，尚欠被告賴采羚280 萬元未清償。98年5 月間因
    被告賴采羚向被告曾緗芸要求清償積欠之借款，惟被告曾緗
    芸表示其資金皆從事證券買賣等投資，不宜短期取回，並表
    示其所有之系爭不動產可由被告買受，於實際看屋及詢問房
    仲業者附近之房地產行情，評估後議定總價為980 萬元，然
    被告曾緗芸自陳系爭不動產當時仍有約750 萬元之房屋抵押
    貸款未清償，故被告間協議以總價980 萬元扣除尚積欠之房
    貸750 萬元，即以230 萬元作為被告賴采羚之買價，房貸由
    被告賴采羚代為清償。另因被告曾緗芸尚欠被告賴采羚280
    萬元，遂此買價與欠款互相抵銷，並於98年5 月31日至代書
    處簽訂買賣契約。被告賴采羚並保留被告曾緗芸於97年結算
    債務時所簽發之面額50萬元之本票，作為未抵銷債權之擔保
    。又被告尋求代書向金融機構貸款之際，曾洽詢陽信、永豐
    、台北富邦等多家銀行貸放事宜，惟因上開金融機構所能貸
    放之金額皆未達到被告之要求，於被告賴采羚另覓願意貸款
    金融機構之際，即遭原告假處分查封，致未能辦理抵押權設
    定變更。（二）系爭不動產為被告有償取得，且向被告曾緗
    芸購置系爭不動產前，被告並未能知悉其財務狀況，且依常
    理個人財務狀況更非輕易向外人所道。再者，被告曾緗芸出
    售系爭不動產並未損及原告等債權人之權益，反因此減少被
    告曾緗芸之消極財產（債務）等語資為抗辯，並聲明：原告
    之訴駁回。
三、被告曾緗芸經合法通知，未於言詞辯論期日到場，亦未提出
    書狀作何聲明或陳述。
四、兩造不爭執事項：
（一）被告曾緗芸與賴采羚於98年5 月31日就系爭不動產簽訂房
      地產買賣契約書，並於98年7 月14日將系爭不動產之所有
      權移轉登記為被告賴采羚所有。
（二）訴外人錸鈿公司於98年2 月27日向原告借款200 萬元，自
      98年7 月15日至今，尚有本金1,598,912 元未返還原告。
      被告曾緗芸為該債務之連帶保證人。
（三）被告曾緗芸自98年3 月19日即將其戶籍設於被告賴采羚所
      有門牌號碼為桃園縣蘆竹鄉○○○街54號3 樓之房屋內。
    上開事實，為原告與被告賴采羚所不爭。又被告曾緗芸已於
    相當時期受合法通知，既未於言詞辯論期日到場爭執，亦未
    提出書狀作何聲明或陳述，依民事訴訟法第280 條第3 項準
    用第1 項之規定，視同對於原告上開主張之事實自認。此外
    ，並有系爭不動產之登記謄本、房地產買賣契約書、被告曾
    緗芸與訴外人錸鈿公司及黃柏學所共同簽發之本票、京城銀
    行連續保證書、門牌號碼為桃園縣蘆竹鄉○○○街54號3 樓
    房屋之登記謄本、被告曾緗芸之戶籍謄本在卷可稽（本院卷
    第5 頁、第8 至14頁、第68至73頁、第93至98頁），自堪信
    為真實。
五、兩造爭執事項：
（一）被告賴采羚向被告曾緗芸購買系爭不動產，有無實際支付
      買賣價金？或有無其他對價？
（二）被告賴采羚於向被告曾緗芸購買系爭不動產時，是否知悉
      曾緗芸對原告負有1,598,912 元之保證債務？
六、得心證之理由：
（一）按債務人所為之無償行為，有害及債權者，債權人得聲請
      法院撤銷之；債務人所為之有償行為，於行為時明知有損
      害於債權人之權利者，以受益人於受益時亦知其情事者為
      限，債權人得聲請法院撤銷之，民法第244 條第1 、2 項
      項雖定有明文。然債務已屆清償期，債務人就既存債務為
      清償者，固生減少積極財產之結果，但同時亦減少其消極
      財產，於債務人之資力並無影響，不得指為民法第244 條
      第1 項或第2 項之詐害行為，惟在代物清償，如代償物之
      價值較債權額為高，有損害於債權人之權利時，而受益人
      於受益時方知其情事者，仍有同法條第2 項之適用，最高
      法院著有55年台上字第2839號判例意旨足資參照。被告賴
      采羚辯稱其與被告曾緗芸參考仲介公司就系爭不動產之估
      價後，議定系爭不動產之買賣總價為980 萬元，又因被告
      曾緗芸自陳系爭不動產尚有約750 萬元之抵押貸款，被告
      間遂約定以980 萬元減去上開抵押貸款餘額750 萬元後，
      以230 萬元成交等語。經查：
      1.被告賴采羚於本院訊問當事人時陳稱：系爭不動產之價
        格是詢問附近仲介及參考網路資料，以合理的價格決定
        。原本被告曾緗芸就系爭不動產之開價為1,100 萬元，
        但最後以980 萬元成交等語（本院卷第180 頁）。又經
        鑑定，系爭不動產之估計總價為8,738,000 元，此有正
        心不動產估價師事務所之不動產估價報告書附於本院卷
        第113 至174 頁可稽。故被告間就系爭不動產之價格議
        定為980 萬元，並未低估系爭不動產之價值，未損及被
        告曾緗芸之債權人之權利。
      2.被告曾緗芸曾以系爭不動產為抵押物，向訴外人即系爭
        不動產之抵押權人合作金庫商業銀行股份有限公司（下
        稱合作金庫銀行）借款790 萬元，該抵押借款於98年5
        月31日時，尚有7,409,000 元尚未清償，此有被告曾緗
        芸之聯徵資料可稽（本院卷第87頁）。又被告間就系爭
        不動產所簽訂之房地產買賣契約書特別事項約定：「…
        賣方（即被告曾緗芸）之原銀行貸款於尾款範圍內由買
        方代償。…」等語（本院卷第72頁）。是以，被告賴采
        羚辯稱被告曾緗芸自陳系爭不動產之抵押貸款餘額尚有
        750 萬元，被告遂將該金額自系爭不動產之約定總價98
        0 萬中扣除等語，應屬可採。被告間主觀上認定系爭不
        動產之抵押貸款餘額750 萬元雖較聯徵資訊所示之債務
        餘額多，然差額僅91,000元。且被告間約定系爭不動產
        之總價為980 萬元，高於前揭鑑定之估價即8,738,000
        元達1,062,000 元（計算式：980 萬-8,738,000=1,062
        ,000），遠多於此部分多估算之債務數額91,000元，故
        被告間約定將渠等間所認定之抵押貸款餘額即750 萬元
        ，應自約定總價980 萬元中扣除，賴采羚僅需支付被告
        曾緗芸230 萬元之價金，難認有損害被告曾緗芸之債權
        人之權利。
（二）被告賴采羚辯稱被告曾緗芸自95年11月3 日起即以需要資
      金為由，陸續向被告賴采羚借款，金額從1 萬元至60萬元
      不等，被告賴采羚係以現金、轉帳、匯款等方式交付與曾
      緗芸，截至98年4 月30日止，曾緗芸尚積欠被告賴采羚28
      0 萬元借款未返還。被告遂約定以該280 萬元中之230 萬
      元作為給付系爭不動產之買賣價金，將系爭不動產賣給賴
      采羚等語。經查：
      1.證人李若梅證稱：被告賴采羚與伊係很久的同事，賴采
        羚曾開口向伊借錢，並給伊1 個帳戶號碼，伊遂將要借
        給被告賴采羚之錢匯到該帳戶，伊不清楚該帳戶係何人
        名義之帳戶，但伊並未借錢給錸鈿公司。伊與被告賴采
        羚間是陸陸續續地借款、還款，且因為最後被告賴采羚
        有還錢，故伊匯款至何帳戶並非重要等語（本院卷第28
        2 至284 頁）。又李若梅曾於95年11月21日、96年4 月
        17日分別匯款50萬元及40萬元至錸鈿公司於國泰世華銀
        行後埔分行之000000000000號帳戶；於95年11月3 日匯
        款50萬元、95年12月19日匯款50萬元、96年1 月26日匯
        款40萬元、96年5 月25日匯款40萬元、96年6 月12日匯
        款30萬元至錸鈿公司之000000000000號帳戶（李若梅以
        上匯款至錸鈿公司帳戶之金額共計300 萬元），此有國
        泰世華銀行上開2 帳戶之交易明細資料在卷可稽（本院
        卷第320 、324 、341 、343 、345 、350 、351 頁）
        。
      2.證人蔣正漢證稱：伊係與被告賴采羚是同事關係，伊僅
        曾將錢借給被告賴采羚，而未曾借錢給錸鈿公司。伊係
        將借與賴采羚之款項轉帳至賴采羚所提供之帳號，然伊
        不清楚該帳號為何人所有，賴采羚亦未告知其借款之用
        途。賴采羚共向伊借款3 次，每次各60萬元，目前尚欠
        60萬元未返還伊等語（本院卷第284 至285 頁）。又蔣
        正漢曾於96年7 月9 日、96年8 月14日、96年10月18日
        各匯款60萬元至錸鈿公司於國泰世華銀行後埔分行之00
        0000000000號帳戶（以上蔣正漢匯款至錸鈿公司帳戶之
        金額共計180 萬元），此有國泰世華銀行上開帳戶之存
        摺內頁影本及交易明細資料可稽（本院卷第214 、227
        、352 、354 、357 頁）。
      3.被告賴采羚曾於96年7 月5 日、97年3 月3 日分別匯款
        298,150 元、20萬元至訴外人錸鈿公司於國泰世華銀行
        後埔分行之000000000000號及000000000000號帳戶，此
        有國泰世華銀行上開帳戶之交易明細資料可稽（本院卷
        第332 、352 頁）。又於97年9 月17日、97年10月24日
        、98年2 月3 日分別將其合作金庫銀行三峽分行000000
        0000000 號帳戶轉帳3 萬元、2 萬元、3 萬元至錸鈿公
        司000000000000號帳戶，並於96年11月21日以無摺存款
        方式存入該帳號15萬元，此亦有賴采羚及錸鈿公司之上
        開帳戶交易明細資料為憑（本院卷第至302 、307 、35
        8 、372 、374 頁）。是被告賴采羚自96年7 月5 日起
        至98年2 月3 日止，直接交付至錸鈿公司帳戶之金額達
        728,150 元之事實，堪以認定。
      4.被告賴采羚之前夫即訴外人劉宥杰曾於97年2 月12日匯
        款25萬元至錸鈿公司於國泰世華銀行後埔分行之000000
        000000號帳戶，此有國泰世華銀行上開帳戶之存摺內頁
        影本及交易明細資料可證（本院卷第314 、331 頁）。
      5.至被告賴采羚雖另辯稱其曾以提領現金或存款之方式，
        分別於96年4 月27日交付5 萬元、96年5 月4 日交付54
        ,000元、96年7 月6 日交付165,000 元、96年7 月10日
        交付4 萬元、96年7 月12日交付8 萬元、96年7 月17日
        交付10萬元、96年8 月13日交付7 萬元、96年8 月20日
        交付4 萬元、96年9 月10日交付35,000元、96年9 月26
        日交付38,000元、96年10月4 日交付5 萬元、96年10月
        8 日交付18萬元、97年1 月29日交付20萬元、97年3 月
        4 日交付50萬元、97年3 月11日交付5 萬元、97年3 月
        24日交付5 萬元、97年4 月8 日交付10萬元、97年4 月
        21日交付10萬元、97年5 月21日交付10萬元、97年5 月
        26日交付65,000元、97年6 月25日交付68,000元、97年
        9 月3 日交付50萬元、97年9 月17日交付2 萬元、97年
        12月26日交付3 萬元、98年2 月2 日交付8 萬元、98年
        4 月20日交付3 萬元、98年4 月27日交付35,000元、98
        年4 月29日交付2 萬元、98年4 月30日交付3 萬元、98
        年5 月4 日交付15,000元（以上共計2,895,000 元）等
        語（本院卷第206 、207 頁），並提出存摺內頁影本為
        證，然此尚不足證明上開其所提領之金錢確已交付與被
        告曾緗芸，是難認被告賴采羚就此部分2,895,000 元對
        被告曾緗芸有借款債權。
      6.被告曾緗芸自92年3 月18日起至96年11月22日為訴外人
        錸鈿公司之負責人，此有錸鈿公司之設立登記表及變更
        登記表抄錄本附於本院卷第277 至279 頁為憑。衡情，
        公司之負責人以自己名義為所負責之公司向他人借款，
        並指定將應交付之借款匯入公司之帳戶，且債權人多視
        公司負責人為其借款之債務人，於目前民間交易實務，
        並非罕見。被告曾緗芸既曾為錸鈿公司之負責人，則其
        以自己名義向被告賴采羚借款，並指定賴采羚應將款項
        交付至錸鈿公司之帳戶，非難以想像。經查，被告賴采
        羚及訴外人李若梅、蔣正漢、劉宥杰共交付5,778,150
        元（計算式：300 萬+180萬+728,150+25 萬=5,778,150
        ）至訴外人錸鈿公司之帳戶，且李若梅、蔣正漢不知其
        匯款之帳戶為錸鈿公司名義等情，業如前述，是堪認被
        告賴采羚係先向李若梅、蔣正漢、劉宥杰等人借款，再
        將所借得之款項借與被告賴采羚。又被告賴采羚於本院
        為當事人訊問時陳稱：大約自94、95年間被告間即有金
        錢的往來，伊借錢給被告賴采羚已經很多年了。一開始
        都是短借短還，後來每3 個月結算1 次。被告間最後1
        次是在97年11月間結算，該次結算結果，被告曾緗芸尚
        欠伊280 萬元等語（本院卷第180 頁背面）。且證人即
        處理被告間系爭不動產買賣契約之代書崔文龍證稱：98
        年5 月31日伊幫被告寫契約書時，有談到賣方即被告曾
        緗芸有積欠買方即被告賴采羚款項，伊遂告訴被告可以
        將積欠之款項當作頭期款來繳付、抵償債務，被告均當
        場同意。故簽約當天買方並未實際交付頭期款給賣方，
        而是以買方對賣方之債權作頭期款等語（本院卷第202
        頁），核與被告間於98年5 月31日就系爭不動產之買賣
        契約中特別事項記載：「…5.本案之頭期簽備款係原賣
        方之前所積欠買方之債務，雙方約定以此金額作為簽備
        款。」等語（本院卷第72頁）大致相符，是被告賴采羚
        既曾貸與被告曾緗芸5,778,150 元一事，應堪認定。
      7.被告賴采羚既曾貸與被告曾緗芸5,778,150 元，此金額
        已高於其所稱97年11月間被告最後1 次結算時曾緗芸尚
        欠其之借款餘額即280 萬元。賴采羚復提出其於97年11
        月間與曾緗芸結算債務後，曾緗芸所簽發之面額50萬元
        （票號TH240358號）之本票1 紙（本院卷第182 頁），
        為其280 萬元債權與系爭不動產230 萬元價金相抵後，
        曾緗芸尚不足清償其對賴采羚債務之證據。此外，原告
        復未提出其他足資證明曾緗芸清償賴采羚債務之相關證
        據。是以，賴采羚辯稱其於98年5 月31日對被告曾緗芸
        尚有280 萬元之借款債權，並以該債權中之230 萬元充
        作其購買系爭不動產之價金一事，應堪認定。
（三）原告雖主張系爭不動產於所有權移轉登記予被告賴采羚後
      ，系爭不動產仍有擔保以被告曾緗芸向合作金庫銀行借款
      之抵押權，不合交易常情云云。被告賴采羚則辯稱其與被
      告曾緗芸約定系爭不動產之抵押權設定應由曾緗芸負責塗
      銷，故於買賣契約簽訂後，賴采羚即委託代書洽詢陽信、
      永豐、台北富邦等銀行辦理貸款事宜等語。經查：被告間
      於98年5 月31日就系爭不動產之買賣契約中特別事項記載
      ：「…2.賣方（即被告曾緗芸）之原銀行貸款於尾款範圍
      內由買方代償。」等語（本院卷第72頁）。又被告於98年
      5 月31日簽訂系爭不動產之買賣契約後，陽信商業銀行中
      壢分行、台北富邦銀行桂林分行分別曾於98年6 月23日及
      98年7 月8 日以新業務為查詢理由，查詢被告賴采羚之信
      用資料，此有被告賴采羚之聯徵中心綜合信用報告在卷可
      稽（本院卷第78頁）。與證人即代書崔文龍證稱：被告於
      簽約時有約定，在尾款範圍內，由買方即被告賴采羚負責
      代賣方即被告曾緗芸清償，以塗銷抵押權，亦即伊事務所
      會請被告賴采羚查詢本件之抵押債務餘額，完成過戶後，
      被告賴采羚以貸得之款項用來清償被告曾緗芸的抵押債務
      餘額。事務所將此代償事宜交由其他員工處理。因被告賴
      采羚希望貸得800 萬元，但詢問數家銀行，都無法借得那
      麼多，後因為系爭不動產遭銀行查封，故未繼續辦理貸款
      事宜等語（本院卷第202 頁背面、第203 頁）大致相符。
      是被告賴采羚辯稱其為系爭不動產之所有人後，曾嘗試以
      系爭不動產辦理抵押貸款一事，應屬可採。故本件原告稱
      系爭不動產仍有以被告曾緗芸為債務人所設定之抵押權，
      不合交易常情，並據以推論被告間並無真實之買賣云云，
      應屬無據。綜上，被告曾緗芸將系爭不動產移轉登記與被
      告賴采羚，應屬有償。
（四）按債權人依民法第244 條規定，撤銷債務人所為之有償或
      無償行為者，須具備下列之條件：1.為債務人所為之法律
      行為；2.其法律行為有害於債權人；3.其法律行為係以財
      產權為目的；4.如為有償之法律行為，債務人於行為時，
      明知其行為有害於債權人，受益人於受益時，亦明知其事
      情。至於債務人之法律行為除有特別規定外，無論為債權
      行為抑為物權行為，均非所問（最高法院42年台上字第32
      3 號判例意旨參照）。原告雖主張被告曾緗芸曾將戶籍設
      於另一被告賴采羚所有之房屋內，被告賴采羚應知悉曾緗
      芸之財務狀況云云，惟被告賴采羚辯稱其僅知悉被告曾緗
      芸有系爭不動產之房貸750 萬元，曾緗芸未告知其財務狀
      況，故不清楚曾緗芸之其餘債務等語。經查，被告曾緗芸
      雖於98年3 月19日將其戶籍遷入被告賴采羚所有門牌號碼
      為桃園縣蘆竹鄉○○○街54號3 樓之房屋，此為兩造所不
      爭，業如前述。然戶籍資料至多僅足認曾緗芸係居住於上
      開賴采羚所有之房屋內，而難據以推論賴采羚知悉曾緗芸
      之財務狀況。原告既未證明被告賴采羚於受讓系爭不動產
      時知悉被告曾緗芸積欠原告之債務，且其買賣行為有損及
      債權人之權利，即與上開撤銷權行使之要件，並不相符。
七、綜上所述，被告曾緗芸將系爭不動產之所有權讓與被告賴采
    羚，係有償行為；且難認賴采羚知悉曾緗芸上開行為有害於
    曾緗芸之債權人之權利。從而，原告主張被告間就系爭不動
    產所為買賣之債權行為及所有權移轉之物權行為，係屬損害
    債權人權利之詐害行為，請求撤銷，並依民法第244 條第2
    項及第4 項之規定，請求撤銷買賣行為、移轉登記行為，並
    塗銷所有權移轉登記，於法無據，應予駁回。
八、本件事證已臻明確，原告其餘之攻擊防禦方法及所提之證據
    ，經審酌後認均無礙判決之結果，爰不予一一論述。
九、訴訟費用負擔之依據：民事訴訟法第78條。
中    華    民    國    99    年    12    月    23    日
          民事第三庭  審判長法  官  張益銘
                            法  官  林靜梅
                            法  官  毛彥程
附表：
┌────────────────────────────────────────┐
│土地標示：                                                                      │
├─┬───────────────────┬─┬────┬──────┬────┤
│編│    土       地       坐        落    │地│面    積│權      利  │        │
│  ├───┬────┬───┬──┬───┤  ├────┤            │備    考│
│號│縣  市│鄉鎮市區○  段  ○○段│地 號 │目│平方公尺│範      圍  │        │
├─┼───┼────┼───┼──┼───┼─┼────┼──────┼────┤
│1 │桃園縣│蘆竹鄉  ○○○段│    │ 204  │建│7859.59 │29/10000、  │        │
│  │      │        │      │    │      │  │        │25/10000    │        │
├─┴───┴────┴───┴──┴───┴─┴────┴──────┴────┤
│建物標示：                                                                      │
├─┬──┬────┬────┬─────┬───────────┬──┬────┤
│編│    │        │        │          │建物面積（平方公尺）  │權利│        │
│  │    │        │        │建築式樣主│                      │    │        │
│  │建號│基地坐落│建物門牌│          ├────┬──────┤    │備    考│
│  │    │        │        │要建築材料│樓層面積│附屬建物面積│    │        │
│號│    │        │        │          │合    計│            │範圍│        │
├─┼──┼────┼────┼─────┼────┼──────┼──┼────┤
│1 │1373│蘆竹鄉河│桃園縣蘆│主要用途：│層次面積│共用部分：河│全部│建築完成│
│  │    │底段204 │竹鄉南順│住家用。  │：77.81 │底段1442號建│    │日期：90│
│  │    │地號    │一街33號│主要建材：│陽台面積│號，19364.03│    │年6 月18│
│  │    │        │7樓之1  │鋼筋混凝土│：8.47  │平方公尺，權│    │日      │
│  │    │        │        │造。      │總計：  │利範圍：238/│    │        │
│  │    │        │        │層數：9   │86.28   │100000、265/│    │        │
│  │    │        │        │層次：7   │        │100000（含車│    │        │
├─┼──┼────┼────┼─────┼────┤位編號349、3├──┤        │
│2 │1381│蘆竹鄉河│桃園縣蘆│主要用途：│層次面積│50號，權利範│全部│        │
│  │    │底段204 │竹鄉南順│住家用。  │：88.97 │圍：154/1000│    │        │
│  │    │地號    │一街33號│主要建材：│陽台面積│00、167/1000│    │        │
│  │    │        │7樓之2  │鋼筋混凝土│：10.63 │00）共用部分│    │        │
│  │    │        │        │造。      │總計：  │：河底段1459│    │        │
│  │    │        │        │層數：9   │99.6    │建號，291.16│    │        │
│  │    │        │        │層次：7   │        │平方公尺，權│    │        │
│  │    │        │        │          │        │利範圍：547/│    │        │
│  │    │        │        │          │        │10000、625/1│    │        │
│  │    │        │        │          │        │0000        │    │        │
└─┴──┴────┴────┴─────┴────┴──────┴──┴────┘
以上正本係照原本作成。
如對本判決上訴，須於判決送達後20日內向本院提出上訴狀。如
委任律師提起上訴者，應一併繳納上訴審裁判費。
中    華    民    國    99    年    12    月    28    日
                            書記官  伍幸怡

司法院資訊處製作；財團法人民間司法改革基金會備份。
